臺灣新北地方法院民事裁定
111年度補字第1016號
原      告  林碧桃  
上列原告與被告李陳美華間請求遷讓房屋等事件，本院裁定如下
：
    主  文
原告應於本裁定送達後10日內，具狀陳報被告李陳美華之最新戶
籍謄本（記事勿略）並補正其年籍地址，及陳報門牌號碼新北市
○○區○○○路0段00巷00號後面之房屋明確之房屋地址及其坐落基地
之第一類建物及土地登記謄本（姓名勿遮蔽），並依如附表所示
民事訴訟法第77條之13條規定所定費率，按訴訟標的價額補繳第
一審裁判費，逾期未補正及補繳即駁回其訴。
    理  由
一、按因財產權而起訴，應繳納裁判費，此為法定必備之程式，
    民事訴訟法第77條之13定有明文。如起訴不合此等程式，法
    院應定期命其補正，逾期未補正，應以裁定駁回之，民事訴
    訟法第249條第1項第6款亦有明定。又按訴訟標的之價額，
    由法院核定；核定訴訟標的之價額，以起訴時之交易價額為
    準，無交易價額者，以原告就訴訟標的所有之利益為準；法
    院因核定訴訟標的之價額，得依職權調查證據；以一訴主張
    數項標的者，其價額合併計算之。以一訴附帶請求其孳息、
    損害賠償、違約金或費用者，不併算其價額，民事訴訟法第
    77條之1第1至3項及第77條之2第1項本文、第2項分別定有明
    文。次按房屋及土地為各別之不動產，各得單獨為交易標的
    ，故房屋所有權人對無權占有人請求遷讓交還房屋之訴，應
    以房屋起訴時之交易價額為準，核定其訴訟標的價額，而不
    應將房屋坐落之土地價額併算在內（最高法院99年度臺抗字
    第275號裁定意旨參照）。末按請求遷讓房屋並償還欠租事
    件，除請求令被告遷讓承租之房屋外，並請求追償該房屋之
    欠租，其追償欠租部分係附帶主張孳息，於計算訴訟標的之
    價額時，欠租之數額不應併算在內。
二、另按「當事人書狀，除別有規定外，應記載下列各款事項：
    當事人姓名及住所或居所…。應為之聲明或陳述。」「起
    訴，應以訴狀表明下列各款事項，提出於法院為之：當事
    人及法定代理人。訴訟標的及其原因事實。應受判決事項
    之聲明。」民事訴訟法第116條第1項第1款前段、第4款、第
    244條第1項亦定有明文。次按「原告之訴，起訴不合程式或
    不備其他要件，法院應以裁定駁回之。但其情形可以補正者
    ，審判長應定期間先命補正。」同法第249條第1項但書、同
    項第6款亦有規定。
三、本件原告起訴未據繳納裁判費，經查，原告訴之聲明為請求
    被告李陳美華應返還位於新北市○○區○○○路0段00巷00號後面
    之房屋(下稱系爭房屋)，惟上開聲明之訴訟標的(即新北市○
    ○區○○○路0段00巷00號後面之房屋)實屬不明，且原告並未表
    明該房屋之交易價額（如提出鑑價機構就系爭房屋之鑑價報
    告、不動產交易實價登錄行情資料，或其他足供本院認定系
    爭房屋交易價額之資料，如建物、土地所有權狀），致本院
    無法核定訴訟標的價額。爰命原告於收受本件裁定送達10日
    內查報足資認定訴訟標的價額之資料，即系爭房屋及其坐落
    基地之第一類建物及土地登記謄本（姓名勿遮蔽），並依如
    附表所示之民事訴訟法第77條之13條規定所定費率，按訴訟
    標的價額補繳第一審裁判費，逾期未補正及補繳即駁回其訴
    。
四、原告併應於上開10日期限內，補正提出下列訴訟資料：被告
    李陳美華之最新戶籍謄本（記事欄請勿省略），並據此補正
    其等姓名住居所地址（可持本裁定向戶政機關查詢）。
中　　華　　民　　國　　111 　年　　6 　　月　　 30 　日
                  民事第七庭    法　官　謝宜雯
以上正本證明與原本無異
如不服本裁定關於訴訟標的價額之核定，得於收受裁定正本後10
日內向本院提出抗告狀，並繳納抗告裁判費新臺幣1,000元整。
中　　華　　民　　國　　111 　年　　7 　　月　　1 　　日
                                書記官　劉德玉
附表（新臺幣）
訴訟標的金額 徵收裁判費 10萬元以下 1,000元 逾10萬元至1百萬元部分 110元／萬　 逾1百萬元至1千萬元部分 99元／萬　 逾1千萬元至1億元部分 88元／萬　 逾1億元至10億元部分 77元／萬　 逾10億元部分 66元／萬　 備註：其畸零之數不滿萬元者以萬元計算。